# 关于三边工程的入账

提问人：Nathanedx 时间：2018-04-23 11:14:50
请教陈版主，针对三边工程日常应该如何确认收入和成本（普遍为政府项目）？由于无合同协议，无项目整体预算，无完善招投标手续，所以无法执行完工百分比法确认收入和成本（各项目企业均只有实际成本入账记录，但实际成本中存在暂估情况）。 在完工验收前，若以成本定收入是否稍微恰当些？但这种方式税务风险较高。故请教陈版主，这种工程项目日常该如何确认收入和成本？

回答人：chenyiwei
这种情况只能按照已发生且预计可获得补偿的合同成本确认收入（同时将已发生的合同成本全部结转损益）。但是因为没有合同作为证据，可能难以估计可收回的合同成本金额，对此需谨慎估计。